【裁判字號】    97,上訴,5420
【裁判日期】    971126
【裁判案由】    毒品危害防制條例
【裁判全文】
臺灣高等法院刑事判決                97年度上訴字第5420號
上  訴  人
即  被  告  甲○○
上列上訴人因毒品危害防制條例案件，不服臺灣士林地方法院97
年度訴緝字第48號，中華民國97年8 月22日第一審判決（起訴案
號：臺灣士林地方法院檢察署96年度毒偵字第2534號），提起上
訴，本院判決如下：
    主  文
上訴駁回。
    理  由
一、按刑事訴訟法第350條、第361條規定，不服地方法院之第一
    審判決而上訴者，須提出上訴書狀，並應敘述具體理由，為
    上訴必備之程式。倘已提出上訴理由，但所提非屬具體理由
    者，則由第二審法院以上訴不合法律上之程式，判決駁回。
    而所謂具體理由，必係依據卷內既有訴訟資料或提出新事實
    或新證據，指摘或表明第一審判決有何採證認事、用法或量
    刑等足以影響判決本旨之不當或違法，而構成應予撤銷之具
    體事由，始克當之（例如：依憑證據法則具體指出所採證據
    何以不具證據能力，或依憑卷證資料，明確指出所為證據證
    明力之判斷如何違背經驗、論理法則）；倘僅泛言原判決認
    定事實錯誤、違背法令、量刑失之過重或輕縱，而未依上揭
    意旨指出具體事由，皆難謂係具體理由，俾與第二審上訴制
    度旨在請求第二審法院撤銷、變更第一審不當或違法之判決
    ，以實現個案救濟之立法目的相契合，並節制濫行上訴。
二、查本件被告甲○○提起上訴，其上訴理由略以：其於民國95
    年9 月22日下午10時30分許行經北投區○○路與雙全路口時
    ，因行跡可疑，經警盤查，其因前有多次毒品前科，以致害
    怕，隨即主動交出毒品海洛因，且自白施用毒品，又其犯罪
    後態度良好，深具悔意，請從輕量刑云云。惟按刑法第62條
    前段所規定之自首，係以對於未發覺之犯罪自首而受裁判為
    要件，故犯罪行為人應於有偵查犯罪職權之公務員未發覺犯
    罪事實或犯罪人之前自首犯罪，且接受裁判，兩項要件兼備
    ，始得依刑法第62條前段自首之規定減輕其刑。本件被告縱
    於警員盤查時主動交出所持有之毒品，但嗣於法院審理時，
    其初經合法傳喚、拘提均未到案接受審判，而係經第一審通
    緝歸案，自與自首要件不合。被告上訴意旨漫指原審判決未
    認定其係犯罪未發覺前，自動交出毒品海洛因予警員之事實
    ，惟依本案卷存之訴訟資料觀之，原判決實質上並無被告符
    合自首要件而未予認定之違背法令事實存在，自尚難認其已
    依據卷內既有訴訟資料或提出新事證，指摘或表明第一審判
    決有何採證認事、用法或量刑等足以影響判決本旨之不當或
    違法，而構成應予撤銷之具體事由。是被告上訴，未以書狀
    敘述具體理由，應認其上訴為不合法律上之程式，爰不經言
    詞辯論，予以駁回。
三、據上論斷，應依刑事訴訟法第367條前段、第372條，判決如
    主文。
中    華    民    國    97    年    11    月    26    日
                  刑事第二十一庭審判長法  官  蔡彩貞
                                      法  官  曾家貽
                                      法  官  楊力進
以上正本證明與原本無異。
如不服本判決，應於收受送達後10日內向本院提出上訴書狀，其
未敘述上訴之理由者並得於提起上訴後10日內向本院補提理由書
（均須按他造當事人之人數附繕本）「切勿逕送上級法院」。
                                      書記官  楊麗娟
中    華    民    國    97    年    11    月    27    日


司法院資訊處製作；財團法人民間司法改革基金會備份。
